臺灣基隆地方法院刑事判決
  111年度訴字第118號
公  訴  人  臺灣基隆地方檢察署檢察官
被      告  高大鈞






選任辯護人  黃柏彰律師（法律扶助律師）
被      告  張卜元


指定辯護人  陳宜君律師（義務辯護律師）
被      告  林瑋程


指定辯護人  張本立律師（義務辯護律師）
上列被告因違反槍砲彈藥刀械管制條例案件，經檢察官提起公訴
（110年度偵字第2671號），本院判決如下：
    主  文
高大鈞犯非法持有非制式衝鋒槍罪，處有期徒刑伍年陸月，併科
罰金新臺幣玖萬元，罰金如易服勞役，以新臺幣壹仟元折算壹日
。
張卜元犯非法寄藏非制式手槍罪，處有期徒刑伍年參月，併科罰
金新臺幣陸萬元，罰金如易服勞役，以新臺幣壹仟元折算壹日。
林瑋程犯非法持有非制式手槍罪，處有期徒刑貳年柒月，併科罰
金新臺幣參萬元，罰金如易服勞役，以新臺幣壹仟元折算壹日。
扣案如附表一編號1、2、附表二編號1、附表三編號1所示之物均
沒收。
    事  實
一、高大鈞明知具殺傷力之非制式衝鋒槍、非制式手槍、子彈均
    為槍砲彈藥刀械管制條例所規定之管制物品，非經主管機關
    許可，不得無故持有，竟基於非法持有具殺傷力之非制式衝
    鋒槍、非制式手槍及子彈之單一犯意，接續於民國109年1月
    至同年3月間，透過網際網路，向真實姓名年籍不詳之成年
    人購入如附表一編號1、2、附表三編號1所示具殺傷力之非
    制式衝鋒槍、非制式手槍各1把（各含彈匣1個）、制式子彈
    12顆，而自斯時起非法持有上揭物品。
二、張卜元明知具殺傷力之非制式手槍、子彈均為槍砲彈藥刀械
    管制條例所規定之管制物品，非經主管機關許可，不得無故
    持有、寄藏，竟基於非法寄藏具殺傷力之非制式手槍及子彈
    之犯意，於109年8、9月間某日，受真實姓名年籍不詳之成
    年人委託，代為受寄藏放如附表二編號1、附表三編號1所示
    之非制式手槍1把（含彈匣1個）、制式子彈5顆及嗣經林瑋
    程於110年4月12日擊發之子彈2顆（所餘彈頭2顆如附表二編
    號3、4所示；共持有子顆7顆，詳下述），而自斯時起非法
    寄藏上揭物品。
三、緣高大鈞於110年4月12日凌晨6時許，因欲向陳家靖購買毒
    品，乃由林瑋程駕車搭載高大鈞、張卜元前往基隆市○○區○○
    街000○0號附近某處進行交易。陳家靖、吳明閻、張智凱及
    其餘真實姓名年籍不詳之成年人檢視張卜元交付之現鈔後，
    認係假鈔，雙方發生衝突，高大鈞乃持如附表一編號1所示
    之非制式手槍在現場擊發子彈2顆（所餘彈頭2顆如附表一編
    號3、4所示，然無證據足認經擊發之2顆子彈本具殺傷力）
    ；而林瑋程明知具殺傷力之非制式手槍、子彈均為槍砲彈藥
    刀械管制條例所規定之管制物品，非經主管機關許可，不得
    無故持有，竟基於非法持有具殺傷力之非制式手槍及子彈之
    犯意，自張卜元處取得如附表二編號1所示之非制式手槍1把
    （含彈匣1個，內含具殺傷力之子彈2顆），並在現場擊發具
    殺傷力之子彈2顆（所餘彈頭2顆如附表二編號3、4所示），
    致吳明閻受有右大腿穿透傷合併股四頭肌局部損傷及異物留
    置等傷害（傷害部分業據撤回告訴）。嗣員警據報後，依法
    於110年4月13日至如附表一至六所示之處執行搜索，並扣得
    如附表一至六所示之物，乃查悉上情。
四、案經基隆市警察局第四分局報請臺灣基隆地方檢察署檢察官
    偵查起訴。
    理  由
壹、程序方面：
    本案據以認定被告高大鈞、張卜元、林瑋程犯罪之供述證據
    ，公訴人、被告三人及其等之辯護人在本院審理時均未爭執
    其證據能力，復經本院審酌認該等證據之作成無違法、不當
    或顯不可信之情況，而非供述證據亦非公務員違背法定程序
    所取得，依刑事訴訟法第159條之5第2項、第158條之4規定
    反面解釋，均有證據能力，合先敘明。
貳、實體方面：
一、上揭事實，業據被告三人於警詢、偵訊及本院審理時坦承不
    諱（見臺灣基隆地方檢察署110年度偵字第2671號卷＜下稱偵
    卷＞一第21頁至第39頁、第55頁至第61頁、第227頁至第236
    頁、第344頁至第345頁，偵卷二第81頁至第82頁、第101頁
    至第102頁，本院卷第197頁、第263頁、第275頁、第328頁
    、第340頁），且據證人吳明閻、陳家靖、張智凱、羅駿策
    於警詢及偵查時證述甚詳（見偵卷一第63頁至第71頁、第81
    頁至第95頁、第105頁至第115頁、第343頁至第345頁，偵卷
    二第7頁至第13頁、第58頁至第60頁、第77頁、第114頁），
    復有自願受搜索同意書、基隆市警察局第四分局搜索扣押筆
    錄暨扣押物品目錄表、扣押筆錄暨扣押物品目錄表、扣押物
    品清單、扣案物照片、吳明閻長庚醫療財團法人基隆長庚紀
    念醫院110年4月13日診斷證明書、110年12月7日長庚院基字
    第1101250213號函、吳明閻傷勢照片、現場照片、臺灣基隆
    地方檢察署檢察官勘驗筆錄、基隆市警察局第四分局偵查隊
    111年2月11日偵查報告等附卷可憑（見偵卷一第145頁至第1
    51頁、第177頁至第183頁、第229頁、第232頁、第235頁、
    第357頁至第405頁、第415頁至第421頁、第425頁、第441頁
    至第444頁、第459頁、第461頁、第485頁、第487頁、第507
    頁至第510頁、第525頁至第529頁、第549頁至第551頁，偵
    卷二第71頁、第89頁），此外，尚有如附表一編號1、2、附
    表二編號1、附表三編號1所示之物扣案可佐。又扣案如附表
    一編號1、2、附表二編號1、附表三編號1所示之槍枝、子彈
    ，經送請內政部警政署刑事警察局以檢視法、性能檢驗法、
    試射法、動能測試法、比對顯微鏡法鑑定後，鑑定結果如附
    表一編號1、2、附表二編號1、附表三編號1鑑定、比對結果
    欄所示，此有內政部警政署刑事警察局110年7月1日刑鑑字
    第1100041643號、110年7月30日刑鑑字第1100041644號鑑定
    書各1份在卷可稽（見偵卷一第347頁至第356頁），故扣案
    如附表一編號1、2、附表二編號1、附表三編號1所示之槍枝
    、子彈，堪認均具有殺傷力無訛；又林瑋程於上開時、地擊
    發之子彈2顆，既足以造成吳明閻上開傷勢，亦足認具有殺
    傷力無疑。故上開證據足以佐證被告三人前開出於任意性之
    自白與事實相符。本案事證明確，被告三人犯行均堪認定，
    應予依法論科。　
二、論罪科刑：
  ㈠核被告高大鈞所為，係犯槍砲彈藥刀械管制條例第7條第4項
    之非法持有非制式衝鋒槍、非制式手槍罪、同條例第12條第
    4項之非法持有子彈罪；被告張卜元所為，係犯同條例第7條
    第4項之非法寄藏非制式手槍罪、同條例第12條第4項之非法
    寄藏子彈罪；被告林瑋程所為，係犯同條例第7條第4項之非
    法持有非制式手槍罪、同條例第12條第4項之非法持有子彈
    罪。又寄藏與持有，均係將物置於自己實力支配之下，僅寄
    藏必先有他人之持有行為，而後始受該他人之囑託為之受寄
    代藏，故寄藏之受託代管，其保管本身，亦屬持有，祇是因
    持有乃寄藏之當然結果，不另論以持有罪而已。揆諸前揭說
    明，被告張卜元所為，係受他人之寄託而藏放如附表二編號
    1、附表三編號1所示之槍、彈，其持有係受寄之當然結果，
    毋須另就持有予以論罪。
  ㈡被告三人未經許可，無故持有、寄藏槍枝、子彈，其持有、
    寄藏之繼續，為行為之繼續，亦即一經持有、寄藏槍枝、子
    彈，罪已成立，但其完結須繼續至持有、寄藏行為終了時為
    止，故其等持有、寄藏槍枝、子彈等行為，應僅各論以實質
    上一罪。
  ㈢按先後持有槍、彈而僅同時、地被查獲者，雖亦併有同時持
    有之情形（即二持有行為重疊部分），仍應視其持有之初之
    犯意如何，憑以判斷其先後所犯持有行為，究竟是否屬數罪
    併罰。又刑法上所謂「接續犯」，係指行為人基於單一之犯
    意，在密切接近之一定時地，接續實行多次同一行為，而侵
    害同一法益，其各行為之獨立性極為薄弱，依一般社會健全
    觀念，在時間差距上，難以強行分開，在刑法評價上以視為
    數個舉動之接續實行，合為包括之一行為予以評價，較為合
    理者，始屬相當（最高法院96年度台上字第6417號、105年
    度台上字第470號判決意旨參照）。查被告高大鈞係基於持
    有槍、彈之單一犯意，於密接時間，陸續購入如附表一編號
    1、2、附表三編號1所示之槍、彈，依一般健全之社會觀念
    ，應認係基於同一預定之犯罪計畫所為，出於主觀上之同一
    犯意，故各應論以接續犯之實質上一罪。
  ㈣非法製造、轉讓、持有、寄藏槍砲彈藥刀械等違禁物，所侵
    害者為社會法益，如所製造、轉讓、持有、寄藏客體之種類
    相同（如同為手槍，或同為子彈者），縱令同種類之客體有
    數個（如數枝手槍、數顆子彈），仍為單純一罪，不發生想
    像競合犯之問題；若同時製造、轉讓、持有、寄藏二不相同
    種類之客體（如同時持有手槍及子彈），則為一行為觸犯數
    罪名之想像競合犯（最高法院82年度台上字第5303號判決意
    旨參照）。揆諸前揭說明，被告高大鈞所為，係以一持有行
    為，同時觸犯非法持有非制式衝鋒槍、非制式手槍罪、非法
    持有子彈罪，被告張卜元所為，係以一寄藏行為，同時觸犯
    非法寄藏非制式手槍罪、非法寄藏子彈罪，被告林瑋程所為
    ，係以一持有行為，同時觸犯非法持有非制式手槍罪、非法
    持有子彈罪，應分別依刑法第55條之規定，就被告高大鈞部
    分，從一情節較重之非法持有非制式衝鋒槍罪處斷，就被告
    張卜元部分，從一重之非法寄藏非制式手槍罪處斷，就被告
    林瑋程部分，從一重之非法持有非制式手槍罪處斷。
  ㈤參照最高法院110年度台上大字第5660號裁定、110年度台上
    字第5660號判決意旨暨司法院大法官釋字第775號解釋意旨
    ，考量被告張卜元、林瑋程可能構成累犯之前案紀錄罪質種
    類與本案顯有不同，本院認被告張卜元、林瑋程縱構成累犯
    ，亦無從依卷存資料認定被告張卜元、林瑋程具特別惡性、
    對刑罰反應力薄弱，而無從依刑法第47條第1項規定加重被
    告張卜元、林瑋程本案刑度。綜上，爰將被告張卜元、林瑋
    程之前科、素行資料列為量刑審酌事項（詳下述），併此敘
    明。
  ㈥刑法第59條規定，犯罪之情狀顯可憫恕，認科以最低度刑仍
    嫌過重者，得酌量減輕其刑。又刑事審判旨在實現刑罰權之
    分配的正義，故法院對有罪被告之科刑，應符合罪刑相當之
    原則，使輕重得宜，罰當其罪，以契合社會之法律感情，此
    所以刑法第57條明定科刑時應審酌一切情狀，尤應注意該條
    所列10款事項以為科刑輕重之標準，並於同法第59條賦予法
    院以裁量權，如認犯罪之情狀可憫恕者，得酌量減輕其刑，
    俾使法院就個案之量刑，能斟酌至當。再刑法第59條規定犯
    罪之情狀可憫恕者，得酌量減輕其刑，其所謂「犯罪之情狀
    」，與同法第57條規定科刑時應審酌之一切情狀，並非有截
    然不同之領域，於裁判上酌減其刑時，應就犯罪一切情狀（
    包括第57條所列舉之10款事項），予以全盤考量，審酌其犯
    罪有無可憫恕之事由（即有無特殊之原因與環境，在客觀上
    足以引起一般同情，以及宣告法定或處斷低度刑，是否猶嫌
    過重等等），以為判斷。經查，被告林瑋程所為本件持有槍
    、彈之行為固有不該，惟其持有之期間甚為短暫，且數量非
    鉅，又其雖持以傷害吳明閻，惟其業與吳明閻達成和解並賠
    償其損害（見偵卷二第114頁），且犯後始終坦承犯行，堪
    信已具悔意；而其所犯槍砲彈藥刀械管制條例第7第4項之非
    法持有非制式手槍罪，法定最輕本刑為5年以上有期徒刑，
    與其犯罪情節相較，仍屬過於嚴苛，不符合罪刑相當性及比
    例原則，而有「情輕法重」之憾，是依其客觀之犯行與主觀
    之惡性兩者加以考量，認客觀上足以引起社會上一般大眾之
    同情，顯有堪予憫恕之處，因而認縱處以法定最低刑度猶嫌
    過重，爰依刑法第59條之規定，就其所犯非法持有非制式手
    槍罪，酌量減輕其刑。
  ㈦爰以行為人之責任為基礎，審酌被告張卜元於本案犯行前5年
    內，已有因擄人勒贖案件經法院論罪科刑並執行完畢之前案
    紀錄，被告林瑋程於本案犯行前5年內，亦有因賭博案件經
    法院論罪科刑並執行完畢之前案紀錄，有其等之臺灣高等法
    院被告前案紀錄表在卷可憑，素行非佳；而槍、彈為我國法
    律所禁止之物，業經政府宣導已久，被告三人於現今槍、彈
    氾濫之際，竟仍未經許可，各持有、寄藏上揭槍、彈，對社
    會治安造成潛在之重大危害，嗣復持以使用而致吳明閻受傷
    ，足見其等法治觀念淡薄，所為固值非難，惟其等犯後始終
    坦承犯行，且業與吳明閻達成和解，犯後態度良好，兼衡其
    等犯罪之動機、目的、手段、本案持有槍、彈之種類、數量
    及期間，暨被告高大鈞高中肄業之教育程度、無業且家境勉
    持之生活狀況、被告張卜元高職肄業之教育程度、業商且家
    境小康之生活狀況、被告林瑋程高中肄業之教育程度、業廚
    師且家境小康之生活狀況（見偵卷一第21頁、第31頁、第55
    頁被告三人警詢筆錄受詢問人欄）等一切情狀，分別量處如
    主文所示之刑，並諭知易服勞役之折算標準，以資懲儆。
三、沒收：
  ㈠違禁物，不問屬於犯罪行為人與否，沒收之，刑法第38條第1
    項定有明文。次按具有殺傷力之非制式衝鋒槍、非制式手槍
    、子彈均屬違禁物，除已滅失者外，應予沒收，法院並無自
    由裁量之權。查扣案如附表一編號1、2、附表二編號1、附
    表三編號1所示之槍、彈，分別係槍砲彈藥刀械管制條例第4
    條第1項第1、2款所列物品，乃未經許可不得持有之違禁物
    ，爰不問屬於被告三人與否，依刑法第38條第1項規定宣告
    沒收。
  ㈡扣案如附表三編號1所示經採樣試射之子彈，因經試射擊發後
    ，已不具子彈完整結構，失其效能，所留彈頭、彈殼已不具
    違禁物之性質；而本案另扣得之如附表一編號3、4、附表二
    編號2、3、4、附表三編號2所示之物，鑑定後認均非違禁物
    ；扣案如附表四、五、六所示之物亦均非違禁物。上開扣案
    物既不具違禁物之性質，亦非被告三人所有供本件犯罪所用
    、犯罪預備、犯罪所生之物或犯罪所得，故均無庸宣告沒收
    ，併此敘明。
據上論斷，應依刑事訴訟法第299條第1項前段，判決如主文。
本案經檢察官唐道發提起公訴，檢察官林明志到庭執行職務。
中　　華　　民　　國　　111 　年　　7 　　月　　7 　　日
                  刑事第四庭審判長法  官    齊  潔
                                  法  官    李辛茹
                                  法  官    謝昀芳
以上正本證明與原本無異。
如不服本判決，應於收受判決後20日內向本院提出上訴書狀，並
應敘述具體理由。其未敘述上訴理由者，應於上訴期間屆滿後20
日內向本院補提理由書（均須按他造當事人之人數附繕本）。「
切勿逕送上級法院」。
中　　華　　民　　國　　111 　年　　7 　　月　　7 　　日
                                  書記官    陳維仁
附錄本案論罪科刑法條：
槍砲彈藥刀械管制條例第7條
未經許可，製造、販賣或運輸制式或非制式火砲、肩射武器、機
關槍、衝鋒槍、卡柄槍、自動步槍、普通步槍、馬槍、手槍或各
類砲彈、炸彈、爆裂物者，處無期徒刑或七年以上有期徒刑，併
科新臺幣三千萬元以下罰金。
未經許可，轉讓、出租或出借前項所列槍砲、彈藥者，處無期徒
刑或五年以上有期徒刑，併科新臺幣一千萬元以下罰金。
意圖供自己或他人犯罪之用，而犯前二項之罪者，處死刑或無期
徒刑；處徒刑者，併科新臺幣五千萬元以下罰金。
未經許可，持有、寄藏或意圖販賣而陳列第一項所列槍砲、彈藥
者，處五年以上有期徒刑，併科新臺幣一千萬元以下罰金。
意圖供自己或他人犯罪之用，以強盜、搶奪、竊盜或其他非法方
法，持有依法執行公務之人所持有之第一項所列槍砲、彈藥者，
得加重其刑至二分之一。
第一項至第三項之未遂犯罰之。
槍砲彈藥刀械管制條例第12條
未經許可，製造、販賣或運輸子彈者，處一年以上七年以下有期
徒刑，併科新台幣五百萬元以下罰金。
未經許可，轉讓、出租或出借子彈者，處六月以上五年以下有期
徒刑，併科新台幣三百萬元以下罰金。
意圖供自己或他人犯罪之用，而犯前二項之罪者，處三年以上十
年以下有期徒刑，併科新台幣七百萬元以下罰金。
未經許可，持有、寄藏或意圖販賣而陳列子彈者，處五年以下有
期徒刑，併科新台幣三百萬元以下罰金。
第一項至第三項之未遂犯罰之。
附表一：（於110年4月13日凌晨2時55分許，在被告高大鈞、張
卜元址設新北市○○區○○路0段00號17樓之6之租屋處扣得之已送鑑
扣案物，扣案物持有人即被告高大鈞）
編號 物品 扣案數量 鑑定結果 比對結果 諭知沒收之數量 備註 1        由仿手槍外型製造之槍枝，組裝已貫通之金屬槍管而成之非制式手槍（槍枝管制編號0000000000號） 1把（含彈匣1個） 認係非制式手槍，由仿手槍外型製造之槍枝，組裝已貫通之金屬槍管而成，擊發功能正常，可供擊發適用子彈使用，認具殺傷力。 附表一編號1、2槍枝試射彈頭，經與附表一編號3彈頭銅包衣比對結果，其來復線及刮擦痕特徵紋痕不足，無法認定是否由前揭槍枝所擊發。 1把（含彈匣1個） ⒈鑑定及比對結果之依據：內政部警政署刑事警察局110年7月30日刑鑑字第1100041644號鑑定書（見偵卷一第351頁至第356頁；下稱警政署110年7月30日鑑定書）。 ⒉係與本件犯罪有關之違禁物，依刑法第38條第1項規定宣告沒收。 2 仿COBRAY廠M11型衝鋒槍外型製造之非制式衝鋒槍（槍枝管制編號0000000000號） 1把（含彈匣1個） 認係非制式衝鋒槍，為仿COBRAY廠M11型衝鋒槍外型製造之槍枝，金屬槍管暢通，擊發功能正常，可供擊發適用子彈使用，認具殺傷力。  1把（含彈匣1個） ⒈鑑定及比對結果之依據：警政署110年7月30日鑑定書。 ⒉係與本件犯罪有關之違禁物，依刑法第38條第1項規定宣告沒收。 3  已擊發撞擊變形之彈頭銅包衣 1顆 研判係已擊發撞擊變形之彈頭銅包衣，其上發現有刮擦痕。  不沒收  ⒈鑑定結果之依據：內政部警政署刑事警察局110年7月1日刑鑑字第1100041643號鑑定書（見偵卷一第347頁至第349頁；下稱警政署110年7月1日鑑定書）。 ⒉比對結果之依據：警政署110年7月30日鑑定書。 ⒊鑑定後認非屬違禁物，亦非供犯罪所用、犯罪預備、犯罪所生之物或犯罪所得，故無庸宣告沒收。 4  直徑約8.9㎜之非制式金屬彈頭 1顆 認係直徑約8.9㎜之非制式金屬彈頭，其上未發現有足資比對之特徵紋痕，無法比對。 無 不沒收 ⒈鑑定結果之依據：警政署110年7月1日鑑定書。 ⒉鑑定後認非屬違禁物，亦非供犯罪所用、犯罪預備、犯罪所生之物或犯罪所得，故無庸宣告沒收。 
附表二：（於110年4月13日凌晨2時55分許，在被告高大鈞、張
卜元上址租屋處扣得之已送鑑扣案物，扣案物持有人即被告張卜
元）
編號 物品 扣案數量 鑑定結果 比對結果 諭知沒收之數量 備註 1        由仿手槍外型製造之槍枝，組裝已貫通之金屬槍管而成之非制式手槍（槍枝管制編號0000000000號）      1把（含彈匣1個）               認係非制式手槍，由仿手槍外型製造之槍枝，組裝已貫通之金屬槍管而成，擊發功能正常，可供擊發適用子彈使用，認具殺傷力。 ⒈附表二編號1槍枝試射彈殼經與附表二編號3、4彈殼比對結果，彈底特徵紋痕均相吻合，認均係由附表二編號1槍枝所擊發。 ⒉附表二編號1槍枝試射彈頭，經與附表一編號3彈頭銅包衣比對結果，其來復線及刮擦痕特徵紋痕不足，無法認定是否由前揭槍枝所擊發。 1把（含彈匣1個）               ⒈鑑定結果之依據：警政署110年7月30日鑑定書。 ⒉比對結果之依據：警政署110年7月1日、110年7月30日鑑定書。 ⒊係與本件犯罪有關之違禁物，依刑法第38條第1項規定宣告沒收。 2 以電能驅動馬達帶動活塞壓縮氣體為發射動力之非制式空氣槍（槍枝管制編號0000000000號） 1把 研判係非制式空氣槍，以電能驅動馬達帶動活塞壓縮氣體為發射動力，經測試結果，發射動能甚微，認不具殺傷力。 無 不沒收 ⒈鑑定結果之依據：警政署110年7月30日鑑定書。 ⒉鑑定後認非屬違禁物，亦非供犯罪所用、犯罪預備、犯罪所生之物或犯罪所得，故無庸宣告沒收。 3  已擊發之口徑9×19㎜制式彈殼 1顆 研判係已擊發之口徑9×19㎜制式彈殼。 送鑑彈殼2顆（現場編號3、4），經比對結果，其彈底特徵紋痕均相吻合，認均係由同一槍枝所擊發。 不沒收 ⒈鑑定及比對結果之依據：警政署110年7月1日鑑定書。 ⒉鑑定後認非屬違禁物，亦非供犯罪所用、犯罪預備、犯罪所生之物或犯罪所得，故無庸宣告沒收。 4  已擊發之口徑9×19㎜制式彈殼 1顆 研判係已擊發之口徑9×19㎜制式彈殼。  不沒收  ⒈鑑定及比對結果之依據：警政署110年7月1日鑑定書。 ⒉鑑定後認非屬違禁物，亦非供犯罪所用、犯罪預備、犯罪所生之物或犯罪所得，故無庸宣告沒收。 
附表三：（於110年4月13日凌晨2時55分許，在被告高大鈞、張
卜元上址租屋處扣得之已送鑑扣案物，扣案物持有人即被告高大
鈞、張卜元）
編號 物品 扣案數量 持有人 鑑定結果 諭知沒收之數量 備註 1  口徑9×19㎜制式子彈 17顆 ⒈被告高大鈞： 　12顆。 ⒉被告張卜元： 　5顆。 研判均係口徑9x19㎜制式子彈，採樣6顆試射，均可擊發，認具殺傷力 11顆 ⒈鑑定結果之依據：警政署110年7月30日鑑定書。 ⒉鑑定後剩餘之制式子彈11顆係與本件犯罪有關之違禁物，依刑法第38條第1項規定宣告沒收。 ⒊經採樣試射之制式子彈6顆，因經試射擊發後，已不具子彈完整結構，失其效能，所留彈頭、彈殼已不具違禁物之性質，無庸宣告沒收。 2  由金屬彈殼組合直徑約8.9㎜金屬彈頭而成之非制式子彈 4顆 被告張卜元 認均係非制式子彈，由金屬彈殼組合直徑約8.9㎜金屬彈頭而成，採樣2顆試射，雖均可擊發，惟發射動能不足，認不具殺傷力。 不沒收 ⒈鑑定結果之依據：警政署110年7月30日鑑定書。 ⒉鑑定後認非屬違禁物，亦非供犯罪所用、犯罪預備、犯罪所生之物或犯罪所得，故無庸宣告沒收。  
附表四：（於110年4月13日凌晨2時55分許，在被告高大鈞、張
卜元上址租屋處扣得之未送鑑扣案物，扣案物持有人即被告高大
鈞）
編號 品名、數量及單位 備註 1 工具1箱 ⒈基隆市警察局第四分局搜索扣押筆錄（偵卷一第147頁至第148頁、第150頁） ⒉基隆市警察局第四分局扣押物品目錄表（偵卷一第149頁、第151頁） ⒊扣案物照片（偵卷一第525頁至第527頁、第549頁至第551頁） ⒋基隆市警察局第四分局扣押物品清單（偵卷一第509頁至第510頁、第529頁） ⒌被告高大鈞警詢及偵訊筆錄： 　⑴110年4月13日警詢筆錄（偵卷一第22頁至第23頁） 　⑵110年4月13日偵訊筆錄（偵卷一第228頁） ⒍被告張卜元110年4月13日警詢筆錄（偵卷一第56頁） ⒎被告林瑋程110年4月13日警詢筆錄（偵卷一第37頁） 2 吸食器1組  3 切管器1個  4 游標尺卡1個  5 零件71顆  6 鑽頭1個  7 固定鉗1個  8 電鑽1個  9 行動電話1支（含SIM卡1張，廠牌：VIVO，序號000000000000000號、000000000000000號，門號0000000000號）  
附表五：（於110年4月13日凌晨2時55分許，在被告高大鈞、張
卜元上址租屋處扣得之未送鑑扣案物，扣案物持有人即被告張卜
元）
編號 品名、數量及單位 備註 1 K盤1個（扣押物品目錄表誤載為愷他命1包） ⒈基隆市警察局第四分局搜索扣押筆錄（偵卷一第147頁至第148頁、第150頁） ⒉基隆市警察局第四分局扣押物品目錄表（偵卷一第149頁、第151頁） ⒊扣案物照片（偵卷一第525頁至第527頁、第549頁至第551頁） ⒋基隆市警察局第四分局扣押物品清單（偵卷一第509頁至第510頁、第529頁） ⒌被告張卜元警詢及偵訊筆錄： 　⑴110年4月13日警詢筆錄（偵卷一第56頁至第57頁） 　⑵110年4月13日偵訊筆錄（偵卷一第230頁至第231頁） ⒍被告林瑋程110年4月13日警詢筆錄（偵卷一第37頁至第38頁） 2 NOTE 10+行動電話1支（含SIM卡1張，廠牌：三星，序號000000000000000號、000000000000000號，門號0000000000號）  3 IPhone行動電話1支（含SIM卡1張，廠牌：蘋果，序號000000000000000號、000000000000000號，門號0000000000號）  4 魔術鈔票158張（扣押物品目錄表誤載為138張；扣押物品清單誤載為高大鈞所有）  
附表六：（於110年4月13日凌晨0時0分許，在新北市○○區○○街00
0號扣得之物，扣案物持有人即被告林瑋程）
編號 品名、數量及單位 備註 1 IPhone XS MAX行動電話1支（含SIM卡1張，廠牌：蘋果，序號000000000000000號、000000000000000號，門號0000000000號） ⒈基隆市警察局第四分局扣押筆錄（偵卷一第441頁至第443頁） ⒉基隆市警察局第四分局扣押物品目錄表（偵卷一第444頁） ⒊扣案物照片（偵卷一第551頁） ⒋基隆市警察局第四分局扣押物品清單（偵卷一第529頁） ⒌被告林瑋程警詢及偵訊筆錄： 　⑴110年4月13日警詢筆錄（偵卷一第32頁） 　⑵110年4月13日偵訊筆錄（偵卷一第234頁）